臺灣板橋地方法院民事裁定　　　　　　　93年度繼字第1579號
聲　請　人　臺北市政府
法定代理人　馬英九
代　理　人　張瓊文
右聲請人聲請對被繼承人甲○○選任遺產管理人事件，本院裁定
如左：
    主      文
選任謝水金（男、民國四十四年十月十日生、
Ｚ000000000號）為被繼承人甲○○（男、民國十年一
月十六日生、
籍設台北縣板橋市○○路六一號十二樓、民國九十年十月二十日
死亡）之遺產管理人。
程序費用由被繼承人甲○○之遺產負擔。
    理      由
一、按繼承開始時，繼承人之有無不明，而無親屬會議或親屬會
    議未於一個月內選定遺產管理人者，利害關係人或檢察官得
    聲請法院選任遺產管理人，並由法院依公示催告程序，定六
    個月以上之期限，公告繼承人，命其於期限內承認繼承；又
    被繼承人之所有繼承人均拋棄其繼承權者，亦準用關於無人
    承認繼承之規定，民法第一千一百七十七條、第一千一百七
    十八條第二項、第一千一百七十六條第六項定有明文。
二、本件聲請意旨略以：被繼承人甲○○（男、民國十年一月十
    六日生、
    日死亡。因被繼承人生前欠繳民國八十八年至九十二年之地
    價稅本稅及滯納金合計達新台幣七萬一千七百一十元整，今
    已逾滯納期間尚未繳納，其遺有台北市○○區○○段二小段
    三０六地號、同段三小段一三七地號等兩筆土地及台北市士
    林區○○○路○段九三巷二六號房屋，惟因被繼承人甲○○
    業已亡故，而其繼承人全部拋棄繼承，無法依民法第一千一
    百七十七條選定遺產管理人，茲為保障稅捐之稽徵起見，爰
    依非訟事件法第七十八條第一項前段之規定，聲請選任被繼
    承人之遺產管理人等語。
三、本件聲請人主張被繼承人甲○○於民國九十年十月二十日死
    亡，其所有繼承人全部拋棄繼承，被繼承人為納稅義務人之
    事實，業據其提出繼承系統表、
    月四日板院通民春繼字第三號函文、九十一年二月八日板院
    通民曉繼字第八五號函文、土地登記謄本、臺北市士林區戶
    政事務所函文、臺北市稅捐稽徵處建物標示及建物所有權查
    詢單、臺北市稅捐稽徵處士林分處房屋稅繳款書、歸戶財產
    查詢清單、房屋稅主檔現值查詢、土地稅主檔線上查詢作業
    畫面、遺產稅暨綜合所得稅申報通知書等件（均影本）為證
    ，復經本院依職權調取本院九十一年度繼字第三號被繼承人
    甲○○之繼承人等拋棄繼承事件案卷核閱無訛，自堪信為真
    實。
四、從而，聲請人以稅捐稽徵事件對造當事人之利害關係人身分
    聲請選任被繼承人甲○○之遺產管理人，核與首揭規定尚無
    不合。經核謝水金為被繼承人甲○○之長子，有卷附之繼承
    系統表及本院九十一年度繼字第三號拋棄繼承事件案卷內所
    附之
    解應較深，就被繼承人之財產管理較為方便，並就遺產管理
    人職務之遂行，有所助益，且其既已拋棄繼承，要不致有利
    害偏頗之虞。又謝水金業已到庭陳明願意擔任被繼承人甲○
    ○之遺產管理人，而聲請人亦同意由謝水金擔任被繼承人甲
    ○○之遺產管理人，為保障債權人之利益及期程序之公正、
    公信起見，本院認以選任被繼承人之子謝水金為被繼承人甲
    ○○之遺產管理人為適當。
五、至被繼承人之繼承人既均拋棄繼承，其遺產依民法第一千一
    百七十六條第六項準用關於無人承認繼承之規定，依同法第
    一千一百八十五條規定，於清償債權並交付遺贈物後，如有
    賸餘，應歸屬國庫。
六、依非訟事件法第八條第二項，民事訴訟法第七十八條，裁定
    如主文。
中　　華　　民　　國　　94　　年　　1 　　月　　7 　　日
                          臺灣板橋地方法院家事法庭
                              法  官　郭光興
右正本證明與原本無異。
如不服本裁定應於送達後十日內向本院提出抗告狀，並應繳納抗
告裁判費新臺幣肆拾伍元。
中　　華　　民　　國　　94　　年　　1 　　月　　7 　　日
                              書記官  翁子婷
